臺灣臺中地方法院刑事判決　　　　　　94年度重訴字第3323號
公　訴　人　臺灣臺中地方法院檢察署檢察官
被　　　告　甲○○
上列被告因詐欺案件，經檢察官提起公訴（94年度偵字第12172
號），因被告於準備程序中就被訴事實為有罪之陳述，經本院合
議庭裁定由受命法官獨任進行簡式審判程序，本院判決如下：
    主  文
甲○○幫助意圖為自己不法之所有，以詐術使人將本人之物交付
，處有期徒刑陸月，如易科罰金，以佰元折算壹日。
    事實及理由
一、本件犯罪事實如下：甲○○因經濟拮据，缺錢生活花用，明
    知將個人名義借予他人，擔任虛設公司負責人並開立支票存
    款帳戶領取支票使用得以換取現金，且能預見該公司及帳戶
    支票有遭他人利用作為詐騙工具之可能，竟仍以縱若有人持
    以犯罪亦不違反其本意，而基於幫助他人向第三人詐取財物
    之犯意，於民國九十一年十二月間某日，在苗栗縣苗栗市某
    三角公園內，以新臺幣（下同）十萬元代價，應允真實姓名
    、年籍不詳，綽號「阿鴻」成年男子之邀，充當「銢昌企業
    有限公司」（下稱銢昌公司，址設臺中縣大里市○里○街一
    五三號一樓）之名義負責人，並於九十三年一月二十日，以
    銢昌公司負責人之名義，前往位於臺中縣大里市○○路○段
    六三號之臺灣銀行德芳分行申請開立支票存款帳戶使用，經
    該銀行徵信准許後，於同月二十八日在該銀行開立帳號第0
    00000000000號（即第三Ｏ八三五號帳號）支票
    存款帳戶，並領取支票。旋於九十三年一月二十八日起至同
    年二月初間之某日，在銢昌公司上址一樓，將上開支票存款
    帳戶存摺及支票交付綽號「阿鴻」之成年男子自行或轉交他
    人使用。嗣於九十二年八月間，英堡包裝彩藝事業有限公司
    （下稱英堡公司）之實際負責人許春城（由檢察官另案起訴
    ），經由不詳管道，取得上開支票存款帳戶中票號AN000
    0000號、金額四十五萬元及票號AN0000000號，
    金額三十七萬五千元，發票日均為九十二年十一月三十日，
    發票人均為銢昌公司（起訴書誤載為甲○○）之支票二紙，
    持向寶玉鑫包裝股份有限公司（下稱寶玉鑫公司，代表人羅
    柳棠）下單委託食品外包裝紙印刷，並用以支付代工款，使
    寶玉鑫公司陷於錯誤認貨款無虞，而不疑有他，依約完成印
    刷工作，並交付完工之貨品與英堡公司。嗣寶玉鑫公司於上
    開二紙支票屆期提示，因該支票存款帳戶已被列為拒絕往來
    戶而不獲兌現，許春城復行蹤不明，寶玉鑫公司因而追償無
    門，始知受騙。
二、上開犯罪事實，有以下證據可資證明：
    (一)被告甲○○於偵查中、本院行準備程序及審理時之自白。
    (二)被害人寶玉鑫公司之代表人羅柳棠於偵查中之指訴。
    (三)證人即共犯許春城於偵查中之供證。
    (四)臺灣銀行德芳分行九十四年十一月十日德芳營密字第Ｚ○
      ○○○○○○○○一號函附之上開支票存款帳戶之支票存
      款帳戶往來約定書、開戶申請書影本共一紙。
    (五)上開支票及退票理由單影本各二紙。
三、公訴意旨另略以：被告甲○○基於幫助他人詐欺之概括犯意
    ，配合綽號「阿鴻」成年男子之要求，以其本人名義，向華
    南銀行大里分行開立第000000000000號（起訴
    書記載第000000000號）支票存款帳戶；以銢昌公
    司負責人之名義，向復華銀行大里分行開立帳號第0000
    00000號支票存款帳戶及向中國農民銀行大里分行開立
    帳號第一Ｏ二五五四號支票存款帳戶，並分別領取各該帳戶
    支票，交由綽號「阿鴻」成年男子自行或轉交他人使用，其
    等明知此部分帳戶之支票均無法兌現，仍持向不特定人詐取
    財物，因認被告亦涉有此部分連續幫助詐欺取財罪嫌。惟查
    ，被告交付此部分帳戶支票之對象即綽號「阿鴻」之成年男
    子並未查獲，且遍查全卷，除前開有罪部分外，卷內並無其
    他被害人指證因受詐騙而持有此部分帳戶支票之其他詐欺犯
    行，況參以檢察官於蒞庭時已當庭陳明：起訴書所載詎自九
    十二年三月間起，前開帳戶支票即陸續退票，其中甲○○之
    帳戶支票，共計退票二十一張，金額高達三百四十七萬零七
    百三十九元，銢昌公司之帳戶支票，共計退票四百四十張，
    金額高達一億四千五百九十二萬一千零七十三元部分，並非
    起訴範圍，僅供佐證等語，此部分是否確有被害人遭受詐騙
    等情，尚屬不明，自不得徒憑此部分帳戶之退票紀錄，遽認
    綽號「阿鴻」成年男子確將此部分帳戶支票持向他人詐財，
    自不能證明被告亦有此部分幫助詐欺取財犯行，此部分本應
    為無罪判決之諭知，惟因公訴人認此部分與上開有罪部分，
    具有連續犯之裁判上一罪關係，爰不另為無罪判決之諭知，
    附此敘明。
四、依刑事訴訟法第二百七十三條之一第一項、第二百九十九條
　　第一項前段、第三百十條之二、第四百五十四條第二項，刑
　  法第三百三十九條第一項、第三十條、第四十一條第一項前
    段，罰金罰鍰提高標準條例第一條前段、第二條，判決如主
    文。
本案經檢察官乙○○到庭執行職務。
中　　華　　民　　國　　94　　年　　11　　月　　30　　日
                        臺灣臺中地方法院刑事第11庭
                                法  官  丁智慧
以上係正本證明與原本無異。
如不服本判決，應於送達後10日內向本院提出上訴狀。
                                書記官  朱良燦
中　　華　　民　　國　　94　　年　　11　　月　　30　　日
附錄本案論罪科刑法條全文：
刑法第三百三十九條第一項
意圖為自己或第三人不法之所有，以詐術使人將本人或第三人之
物交付者，處五年以下有期徒刑、拘役或科或併科一千元以下罰
金。
